臺灣高等法院刑事判決　　　　　　　 96年度交上易字第165號
上　訴　人
即　被　告　乙○○
上列上訴人因公共危險等案件，不服臺灣宜蘭地方法院95年度交
易字第120號，中華民國96年4月11日第一審判決（起訴案號：臺
灣宜蘭地方法院檢察署95年度偵字第3630號），提起上訴，本院
判決如下：
    主  文
上訴駁回。
乙○○緩刑伍年。
    事實及理由
一、本案經本院審理結果，認第一審以上訴人即被告乙○○犯刑
    法第185條之3服用酒類不能安全駕駛動力交通工具而駕駛罪
    及同法第284條第1項後段之過失致重傷害罪，判決被告「乙
    ○○服用酒類，不能安全駕駛動力交通工具而駕駛，處有期
    徒刑參月；又因過失傷害人致重傷，處有期徒刑伍月。應執
    行有期徒刑柒月。」認事用法及量刑均無不當，應予維持，
    並引用第一審判決書記載之事實、證據及理由（如附件）。
二、被告上訴意旨略以：請求鈞院體恤上訴人即被告誠心與告訴
    人達成和解及上訴人家庭因素，給予上訴人即被告自新之機
    會云云，並未對原判決之認定事實或適用法律有何違誤予以
    指摘，其上訴為無理由，應予駁回。
三、被告乙○○未曾因故意犯罪受有期徒刑以上刑之宣告，有本
    院被告前案紀錄表在卷可佐，其因一時失慮致罹刑典，於偵
    審中坦承犯錯，並於96年 4月18日在宜蘭市調解委員會與被
    害人成立調解，賠償被害人損害，有調解書一件在卷可稽，
    堪認被告經此偵審程序之教訓，當知所警惕而信無再犯之虞
    ，本院認上開所宣告之刑，以暫不執行為適當，爰併依刑法
    第74條第1項第1款之規定，宣告緩刑伍年，以啟自新。
據上論結，應依刑事訴訟法第368條、第373條，刑法第74條第1
項第1款，判決如主文。
本案經檢察官姜貴昌到庭執行職務。
中　　華　　民　　國　　96　　年　　7 　　月　　13　　日
　　　　　　　　　刑事第一庭審判長法　官  蔡  長  溪
　　　　　　　　　　　　　　　　  法　官  陳  春  秋
　　　　　　　　　　　　　　　　  法　官  林  俊  益
以上正本證明與原本無異。
不得上訴。
                                  書記官  廖  月  女
中　　華　　民　　國　　96　　年　　7 　　月　　13　　日
附錄：本案論罪科刑法條全文
刑法第185條之3
服用毒品、麻醉藥品、酒類或其他相類之物，不能安全駕駛動力
交通工具而駕駛者，處1年以下有期徒刑、拘役或3萬元以下罰金
。
刑法第284條
因過失傷害人者，處 6 月以下有期徒刑、拘役或 5 百元以下罰
金，致重傷者，處1年以下有期徒刑、拘役或5百元以下罰金。
從事業務之人，因業務上之過失傷害人者，處 1 年以下有期徒刑
、拘役或1千元以下罰金，致重傷者，處3 年以下有期徒刑、拘役
或2千元以下罰金。
【附件】
臺灣宜蘭地方法院刑事判決             95年度交易字第120號
公　訴　人　臺灣宜蘭地方法院檢察署檢察官
被　　　告　乙○○　男　48歲（民國○○年○月○○日生）
　　　　　　　　　　身分證統一編號：Ｚ000000000號
　　　　　　　　　　住宜蘭縣宜蘭市○○路11巷16號
上列被告因公共危險等案件，經檢察官提起公訴（95年度偵字第
3630號），本院判決如下：
    主  文
乙○○服用酒類，不能安全駕駛動力交通工具而駕駛，處有期徒
刑參月；又因過失傷害人致重傷，處有期徒刑伍月。應執行有期
徒刑柒月。
    事 實
一、乙○○前於民國94年間，因酒後駕車之公共危險案件，經臺
    灣宜蘭地方法院檢察署檢察官以94年偵字第1132號為緩起訴
    處分確定，猶不知悔改，於95年9月27 日中午，在宜蘭市○
    ○路中華國中附近之工地飲酒，其飲酒已達不能安全駕駛動
    力交通工具之程度，仍於是日下午2時許駕駛車牌號碼2A-59
    29號自用小客車，沿宜蘭縣壯圍鄉○○路往宜蘭縣美福村方
    向行駛，嗣同日下午3時許，行經宜蘭縣壯圍鄉○○路185之
    1 號前之無號誌交叉路口時，本應注意在劃有分向限制線之
    路段，不得駛入來車車道，且依當時天氣晴朗、日間自然光
    線、柏油路面、路面乾燥、無缺陷、無障礙物、視距良好等
    情況，並無不能注意之情事，竟因酒後注意力減低、反應能
    力變慢，而疏未注意駛入對向車道，撞擊對向甲○○所騎乘
    車牌號碼HPU-582 號重型機車，致甲○○受有顱內出血、右
    側橈骨及左側脛股骨折等傷害，導致腦併發右側肢體無力、
    平衡障礙及大腦認知功能障礙等嚴重減損機能或難治之重傷
    。嗣警到場處理，測得其呼氣酒精濃度達每公升0.37毫克。
二、案經甲○○訴由宜蘭縣警察局礁溪分局報請臺灣宜蘭地方法
    院檢察署檢察官偵查起訴。
    理  由
一、訊據被告乙○○對於上開犯罪事實均坦承不諱，並有病危通
    知單、行政院衛生署宜蘭醫院診斷證明書、行政院衛生署宜
    蘭醫院96年1月9日96宜醫歷字第0960007730號函、行政院衛
    生署基隆醫院96年2月13日基醫病字第0960001172 號函、道
    路交通事故調查報告表、酒精濃度檢測單、刑法第185條之3
    案件測試觀察紀錄表各1紙、道路交通事故現場圖3紙及現場
    照片8 張在卷可資佐證，足認被告任意性自白與真實相符，
    其犯行明確，應依法論科。
二、核被告所為，係犯刑法第185條之3服用酒類不能安全駕駛動
    力交通工具而駕駛罪及同法第284條第1項後段之過失致重傷
    害罪。檢察官雖於起訴時認被告係犯刑法第284條第1項前段
    之過失傷害罪，惟公訴人於本院審理時，業已陳述、論告本
    件犯罪事實應該當於刑法第284條第1項後段之過失致重傷害
    罪，自行更正原起訴法條，本院即毋庸再為起訴法條之變更
    。被告所犯上開2 罪間，犯意各別，行為互殊，應予分論併
    罰。又被告為汽車駕駛人，酒醉駕車，因而致人於傷，依法
    應負過失致重傷之刑事責任，爰依道路交通管理處罰條例第
    86 條第1項之規定加重其刑。爰審酌被告前即曾因酒後駕車
    受有緩起訴處分確定，再犯本件並致人受重傷，顯見其未能
    記取教訓，漠視公眾之安危，飲酒習慣顯然不佳，惟犯後自
    始坦認犯行，態度尚佳及其國中畢業之智識程度、因賠償金
    額歧異尚未與告訴人達成和解、受害人之傷勢等一切情狀，
    分別量處如主文所示之刑，並定其應執行之刑。
據上論斷，應依刑事訴訟法第299條第1項前段，道路交通管理處
罰條例第86條第1項，刑法第185條之3、第284條第1 項後段、第
51條第5款，刑法施行法第1條之1，判決如主文。
本案經檢察官吳廣莉到庭執行職務。
中　　華　　民　　國　　96　　年　　4　　月　 　11　　日
                  刑事第二庭審判長法  官  黃永勝
                                  法  官  陳嘉年
                                  法  官  楊坤樵
以上正本證明與原本無異。
如不服本判決應於收受本判決後10日內向本院提出上訴書狀，其
未敘述上訴理由者，並得於提起上訴後10日內向本院補提理由書
狀(均須按他造當事人之人數附繕本)「切勿逕送上級法院」。
                                  書記官  謝佩欣
中　　華　　民　　國　　96　　年　　4 　　月　　12　　日
附錄本案論罪科刑法條全文：
中華民國刑法第185條之3
（重大違背義務致交通危險罪）
服用毒品、麻醉藥品、酒類或其他相類之物，不能安全駕駛動力
交通工具而駕駛者，處1年以下有期徒刑、拘役或3萬元以下罰金
。
中華民國刑法第284條
（過失傷害罪）
因過失傷害人者，處 6 月以下有期徒刑、拘役或 5 百元以下罰
金，致重傷者，處1年以下有期徒刑、拘役或5百元以下罰金。
從事業務之人，因業務上之過失傷害人者，處 1 年以下有期徒刑
、拘役或1千元以下罰金，致重傷者，處3 年以下有期徒刑、拘役
或2千元以下罰金。
